臺灣板橋地方法院刑事判決　　　　　　　96年度易字第2207號
公　訴　人　臺灣板橋地方法院檢察署檢察官
被　　　告　乙○○
　　　　　　　　　　（於臺灣高雄戒治所強制戒治中）
上列被告因詐欺案件，經檢察官提起公訴（九十六年度偵字第一
四七二七號），因被告於本院準備程序中為有罪之陳述，嗣經本
院合議庭裁定以簡式審判程序審理，判決如下：
    主  文
乙○○共同意圖為自己不法之所有，以詐術使人將本人之物交付
，累犯，處有期徒刑捌月。減為期徒刑肆月，如易科罰金，以銀
元佰元即新台幣玖佰元折算壹日。
    事  實
一、乙○○前曾於民國八十三年間犯詐欺罪，經本院判處有期徒
    刑一年，上訴後，由臺灣高等法院於八十七年二月二十七日
    以八十五年度上更一字第一一三二號判處有期徒刑一年，其
    後經最高法院於九十年五月十日以九十年度臺上字第二八四
    三號判決上訴駁回確定；另因於八十八年、八十九年間犯偽
    造文書、傷害等罪，經臺灣臺北地方法院於九十年九月四日
    、九十年三月一日以八十九年度北簡字第六五七號、八十九
    年度易字第二九五六號判處有期徒刑四月、三月確定，上開
    案件經合併定其應執行之刑為有期徒刑一年四月，於九十一
    年十二月十一日縮短刑期假釋出監，同年十二月二十日保護
    管束期滿視為執行完畢。詎其仍不知悔改，意圖為自己不法
    之所有，夥同具有犯意聯絡之友人丙○○（另由臺灣板橋地
    方法院檢察署發佈通緝），於九十五年三月一日二十一時十
    分許，由乙○○撥打電話至位於臺北縣三重市○○○路附近
    之「虛擬程式」資訊行，冒用醫生之身分向店員甲○○佯稱
    欲訂購三台筆記型電腦，並要求甲○○將上開其所訂購之電
    腦送至臺北縣三重市○○○路一五四號六樓由其與丙○○共
    同收受，致甲○○陷於錯誤，依約交付價值新台幣（下同）
    十萬六千元之電腦三台，詎其等收受上揭物品後，隨即以下
    樓試貨為由將電腦搬至樓下，並再以拿錢為由伺機離去，且
    逃逸無蹤，甲○○始知受騙。
二、案經被害人甲○○訴由臺北縣政府警察局三重分局報告臺灣
    板橋地方法院檢察署檢察官偵查起訴，因被告乙○○於本院
    準備程序中為有罪之陳述，經合議庭裁定以簡式審判程序審
    理。
    理  由
一、上揭犯罪事實，業據被告乙○○坦承不諱，核與告訴人即被
    害人甲○○指訴情節相符，並有出貨單二紙、監視翻拍照片
    二張、丙○○的行動電話通訊資料一份在卷可資佐證，事證
    明確，被告犯行堪以認定。
二、按被告行為後，刑法及其施行法業於九十五年七月一日修正
    施行，關於新舊法律變更之比較適用，原則上應就罪刑有關
    之共犯、未遂犯、想像競合犯、牽連犯、連續犯、結合犯，
    以及累犯加重、自首減輕暨其他法定加減原因（如身分加減
    ）與加減例等一切情形，綜其全部罪刑之結果而為比較（最
    高法院九十五年第八次會議關於中華民國刑法九十四年修正
    施行後之法律比較適用決議第一點第(四)小點參照），而此次
    修法與本案罪刑相關者，有刑法第四十一條、第三十三條第
    五款等規定，本院認(一)就易科罰金之折算標準部分，如依修
    正前刑法第四十一條第一項及修正前罰金罰鍰提高標準條例
    第二條之規定，應以銀元三百元即新臺幣九百元折算一日，
    惟若依修正後刑法第四十一條第一項前段（原罰金罰鍰提高
    標準條例第二條已同時刪除）之規定，應以新臺幣一千元、
    二千元或三千元折算一日，二者相較之下，應以修正前之規
    定較有利於被告；(二)就刑法第三十三條第五款部分言之，被
    告所犯刑法第三百三十九條第一項本身雖未修正，但修正後
    刑法第三十三條第五款亦已將罰金刑調整為新臺幣一千元以
    上，以百元計算，故本條項罰金刑度部分已變更為「新臺幣
    三萬元以下，新臺幣一千元以上」，經比較前後規定之刑度
    ，應以修正前之規定對被告較為有利；(三)經綜合比較前述各
    項法律變更之結果後，本案因修正後之規定並未對被告更為
    有利，依據刑法第二條第一項前段，應一體適用修正前刑法
    及修正前罰金罰鍰提高標準條例之規定，合先敘明。
三、核被告所為，係犯刑法第三百三十九條第一項之詐欺取財罪
    。被告與丙○○就上開詐欺犯行，有犯意聯絡及行為分擔，
    為共同正犯（修正後刑法第二十八條雖修正為二人以上共同
    「實行」犯罪之行為者，皆為正犯，然本案被告無論依修正
    前或修正後之刑法第二十八條，均屬共同正犯，故就此部分
    而言，新舊法並無差異）。被告有上揭事實欄記載之犯罪科
    刑及執行紀錄，有臺灣高等法院被告前案紀錄表附卷可考，
    其於受有期徒刑之執行完畢後，五年以內故意再犯有期徒刑
    以上之本罪，為累犯，依刑法第四十七條第一項規定加重其
    刑（就累犯部分，修正後刑法第四十七條雖增定第二項，並
    將第一項修正為受徒刑之執行完畢，或一部之執行而赦免後
    ，五年以內「故意」再犯有期徒刑以上之罪者，為累犯，然
    因被告本案犯行屬故意犯罪，無論依據修正前後之規定，均
    將成立累犯，故並無差異）。按新法第五十七條之規定，為
    法院就刑之裁量審認標準見解之明文化，非屬法律之變更，
    此有前揭最高法院九十五年五月二十三日第八次刑事庭會議
    決議第六點第(一)小點可資參照，自無新舊法比較之問題，應
    直接適用修正後之規定。爰審酌被告之素行非佳，其智識程
    度、生活狀況，其犯罪之動機、目的、手段、犯罪所生之危
    害、犯罪後坦承犯行、但未與被害人達成民事和解並賠償損
    失等一切情狀，量處如主文所示之刑，以示懲儆。又被告行
    為後，中華民國九十六年罪犯減刑條例業於九十六年七月十
    六日公布施行，被告之犯罪時間在九十六年四月二十四日以
    前，合於減刑條件，依法應予以減刑，並諭知易科罰金之折
    算標準。
據上論斷，應依刑事訴訟法第二百七十三條之一第一項、第二百
九十九條第一項前段，刑法第二條第一項前段、刑法第二十八條
、第四十七條第一項、第三百三十九條第一項、修正前刑法第四
十一條第一項前段，中華民國九十六年罪犯減刑條例第二條第一
項第三款、第七條、罰金罰鍰提高標準條例第一條前段、修正前
罰金罰鍰提高標準條例第二條，判決如主文。
本案經檢察官林俊峰到庭執行職務。
中　　華　　民　　國　　96　　年　　10　　月　　19　　日
                  刑事第九庭法　官  潘  翠  雪
上列正本證明與原本無異。
如不服本判決，應於送達後十日內敘明上訴理由，向本院提出上
訴狀
                            書記官  江  文  彬
中　　華　　民　　國　　96　　年　　10　　月　　19　　日
附錄本案論罪科刑法條全文：
中華民國刑法第339條
（普通詐欺罪）
意圖為自己或第三人不法之所有，以詐術使人將本人或第三人之
物交付者，處5年以下有期徒刑、拘役或科或併科1千元以下罰金
。
以前項方法得財產上不法之利益或使第三人得之者，亦同。
前二項之未遂犯罰之。
